# 陈版主：合并报表

提问人：lxch119 时间：2014-09-29 17:32:12
准则规定：某些情况下，其他方享有的实质性权利有可能会阻止投资方对被投资方的控制。这种实质性权利既包括提出议案以供决策的主动性权利，也包括对已提出议案作出决策的被动性权利。 有一个案例： 大股东持股比55%，董事会 7 人，占四席位，但是规定重大事项需要全体董事75%同意才能通过。 另外，少数股东在利润分配、增资等重大议案有否决权。 请问，这种情况下，能否合并报表。

回答人：chenyiwei
仅仅从表决权的角度看，如果控制由表决权决定，则该案例中的大股东不能控制被投资单位。

提问人：lxch119 时间：2014-09-30 08:00:06
谢陈版。 是这样的：企业的经营都是由大股东来主导，只是，在列举的重大事项上，少数股东有否决权。 不知道这是不是准则里面说的： 些情况下，其他方享有的实质性权利有可能会阻止投资方对被投资方的控制。这种实质性权利既包括提出议案以供决策的主动性权利，也包括对已提出议案作出决策的被动性权利。 我是这样理解： 经营管理，各方面都由大股东来主导，小股东在列举重大事项上的否决权，理解成是保护性的权力。应该是不对大股东的控制权造成妨碍。 比如：大股东分配股利的议案没有伤害小股东的利益，他有什么理由否决呢？ 不知道这样解释，是否还能合并？ 请陈版明示！

回答人：chenyiwei
不要滥用“保护性权利”概念。一般保护性权利是只有在被投资方的架构、业务等将发生重大变化时才会用到的，也就是日常经营中基本不会用到的表决权；或者大股东向小股东提供本金安全和收益保障情况下的表决权。